【裁判字號】    95,訴,1779
【裁判日期】    950913
【裁判案由】    毒品危害防制條例
【裁判全文】
臺灣高雄地方法院刑事判決              95年度訴字第1779號
公  訴  人  臺灣高雄地方法院檢察署檢察官
被      告  甲○○
上列被告因毒品危害防制條例案件，經檢察官提起公訴（95年度
毒偵字第3629號），被告於本院準備程序中，就被訴事實為有罪
之答辯，經本院合議庭裁定改依簡式審判程序審理，並由本院判
決如左：
    主  文
甲○○施用第一級毒品，累犯，處有期徒刑捌月。
    事  實
一、甲○○
  (一)因違反肅清煙毒條例案件，經本院以民國87年度訴字第298
    號判處有期徒刑3 年4 月，於87年4 月14日判決確定，經入
    監執行後，89年4 月25日縮短刑期假釋出監，所餘刑期付保
    護管束。
  (二)復再因施用第1 級毒品案件，經本院以89年度毒聲字第9865
    號於89年12月22日裁定送觀察、勒戒後；於90年1 月10日開
    始執行觀察、勒戒後，認有繼續施用毒品之傾向，再經本院
    以90年度毒聲字第683 號於90年2 月5 日裁定送強制戒治；
    於90年2 月9 日開始執行強制戒治，期間經臺灣南投地方法
    院以90年度毒聲字第3416號於90年5 月31 日 裁定停止強制
    戒治，所餘戒治期間付保護管束，於91年2 月4 日期滿後，
    經臺灣高雄地方法院檢察署以91年度戒毒偵字第154 號不起
    訴處分確定。因(一)所示之假釋經撤銷，其於90年7 月19日停
    止上開強制戒治後，續於90年7 月20日接續執行(一)所示假釋
    所餘之殘刑，於91年11月6 日縮短刑期執行完畢。
  (三)又於93年間因施用毒品案件，經本院以93年度訴字第505
    號於93年3 月30日判處有期徒刑10月確定，於93年10月21日
    入監執行；再因本院以93年度訴字第2025號於93年11月30
    日判處有期徒刑10月確定，與上述(三)所示合併執行，於95
    年1 月27日縮短刑期假釋出監。
  (四)詎猶不知悔改，明知海洛因係毒品危害防制條例第2條 第2
    項第1 款明定之第一級毒品，不得施用、持有，竟仍基於施
    用第一級毒品海洛因之單一犯意，於上開強制戒治執行完畢
    完畢釋放後5 年內，於95年3 月22日晚上8 、9 時許， 在
    不詳處所，以將海洛因摻水置於針筒內注射方式，施用海洛
    因1 次。嗣於95年3 月23日上午9 時許，因臺灣高雄地方法
    院檢察署通知其至地檢署採集尿液送檢驗後，呈嗎啡陽性反
    應，始悉上情。
二、案經臺灣高雄地方法院檢察署檢察官偵查起訴。
    理  由
一、本件被告所犯係死刑、無期徒刑、最輕本刑為3年以上有期
    徒刑以外之罪，其於準備程序就前揭被訴及併案事實為有罪
    之陳述，經告知簡式審判程序之旨，並聽取其與公訴人之意
    見後，本院認無不得或不宜改依簡式審判程序進行之情事，
    爰依刑事訴訟法第273條之1第1項，裁定本件進行簡式審判
    程序，合先敘明。
二、訊據被告甲○○對上揭犯罪事實均坦承不諱，又被告遭查獲
    時所採集尿液經送驗結果，均呈現嗎啡陽性反應，此有臺灣
    高雄地方法院檢察署受保護管束人（被告）尿液簡體監管紀
    錄表、台灣檢驗科技股份有限公司95年3 月31日濫用藥物尿
    液報告在卷可稽（95年毒偵字3629號偵查卷第2 至3 頁），
    足認被告自白與事實相符，應可採信。又被告前因施用第1
    級毒品案件，經本院以89年度毒聲字第98 65 號於89年12
    月22日裁定送觀察、勒戒後；於90年1 月10日開始執行觀察
    、勒戒後，認有繼續施用毒品之傾向，再經本院以90年度毒
    聲字第683 號於90年2 月5 日裁定送強制戒治；於90年2 月
    9 日開始執行強制戒治，期間經臺灣南投地方法院以90年度
    毒聲字第3416號於90年5 月31日裁定停止強制戒治，所餘戒
    治期間付保護管束，於91年2 月4 日期滿後，經臺灣高雄地
    方法院檢察署以91年度戒毒偵字第154 號不起訴處分確定，
    有台灣高等法院被告前案紀錄表1 件附卷可參，顯見被告係
    於強制戒治期滿釋放後5 年內再犯本件施用毒品罪名。從而
    ，本件罪證明確，犯行洵堪認定，仍應依法論科。
三、按行為後法律有變更者，適用行為時之法律。修正後之法第
    2 條第1 項定有明文。查被告行為後，刑法業於94年2 月2
    日修正公布，並於95年7 月1 日施行；然觀諸被告行為後，
    刑法關於累犯之規定雖有修正，並於95年7 月1 日施行，然
    本件被告係於徒刑執行完畢後，5 年內故意再犯本件有期徒
    刑以上之罪，不論依修正前、後刑法第47條之規定，均構成
    累犯，對被告而言亦無有利或不利之情形，自不生新舊法比
    較之問題，應逕依修正前之刑法第47條規定，論以累犯，並
    加重其刑。
四、按海洛因業經公告列為毒品防害防制條例第2 條第2 項第1
    款之第一級毒品，不得非法持有、施用，故核被告所為，係
    違反毒品危害防制條例第10條第1 項之施用第一級毒品罪。
    其持有第一級毒品後進而施用，持有之低度行為均為施用毒
    品之高度行為所吸收，不另論罪。又被告因違反肅清煙毒條
    例案件，經本院以87年度訴字第298 號判處有期徒刑3 年4
    月，於87年4 月14日判決確定，經入監執行後，89年4 月25
    日縮短刑期假釋出監，所餘刑期付保護管束後，因此假釋經
    撤銷，而於90年7 月20日開始接續執行所餘之殘刑，於91
    年11月6 日縮短刑期執行完畢乙節，有臺灣高等法院被告前
    案紀錄表1 紙在卷可稽，其係於徒刑執行完畢後，5 年內故
    意再犯本件有期徒刑以上之罪，應依修正後刑法第47條第1
    項之規定，加重其刑。爰審酌被告前已有多次施用毒品之犯
    行，並經觀察勒戒、執行強制戒治及不起訴處分，甚且經起
    訴及判處有期徒刑確定，猶不知悔改，再次施用毒品，顯見
    其不知警惕，意志不堅，戒治處分等矯治措施對其毫無作用
    ，亦未由歷次偵審程序中反省悔悟，惟姑念其犯罪後坦承犯
    行，態度尚可，又本件查獲施用行為只有1 次，又施用毒品
    為自我戕害行為，並未危害他人等一切情狀，量處如主文所
    示之刑。
據上論斷，應依刑事訴訟法第273 條之1 第1 項、第299 條第1
項前段，毒品危害防制條例第10條第1 項，刑法第2 條第1 項前
段、第11條前段、修正前刑法第47條第1 項，判決如主文。
本案經檢察官乙○○到庭執行職務。
中    華    民    國    95    年    9     月    13    日
                  刑事第十五庭  法  官  洪乙心
以上正本證明與原本無異。
如不服本判決，應於判決送達後10日內，向本院提出上訴狀。
中    華    民    國    95    年    9     月    19    日
                                書記官  吳良美
附錄本判決論罪科刑法條
毒品危害防制條例第10條
施用第一級毒品者，處 6 月以上 5 年以下有期徒刑。


司法院資訊處製作；財團法人民間司法改革基金會備份。
